【裁判字號】    94,訴,1673
【裁判日期】    950310
【裁判案由】    毒品危害防制條例
【裁判全文】
臺灣彰化地方法院刑事判決              94年度訴字第1673號
公  訴  人  臺灣彰化地方法院檢察署檢察官
被      告  甲○○
上列被告因違反毒品危害防制條例案件，經檢察官提起公訴（94
年度毒偵緝字第173 號、94年度毒偵字第4005、4197號），被告
於本院準備程序中就被訴事實為有罪之陳述，經本院合議庭裁定
改依簡式審判程序審理，並判決如下：
    主  文
甲○○連續施用第一級毒品，累犯，處有期徒刑壹年，扣案之第
一級毒品海洛因壹包（驗餘淨重零點零陸公克）沒收銷燬之，注
射針筒壹支沒收；又連續施用第二級毒品，累犯，處有期徒刑柒
月，扣案之第二級毒品甲基安非他命壹包（毛重零點貳公克）沒
收銷燬之，玻璃吸管壹支沒收。主刑部份應執行有期徒刑壹年陸
月。
    事  實
一、甲○○前因施用毒品案件，經本院裁定送觀察、勒戒後，認
    有繼續施用毒品之傾向，再經本院裁定令入戒治處所施以強
    制戒治，已於民國88年8 月24日停止戒治出所付保護管束，
    並於89年2 月23日保護管束期滿未經撤銷停止戒治，視為執
    行完畢釋放；再因施用毒品案件，由臺灣彰化地方法院檢察
    署檢察官聲請強制戒治並提起公訴，經本院以92年度訴字第
    613 號判決判處有期徒刑7 月確定，甫於93年8 月8 日縮刑
    期滿執行完畢，而強制戒治部分則經本院以92年度毒聲字第
    951 號裁定令入戒治處所施以強制戒治，嗣於93年1 月9 日
    因毒品危害防制條例修正施行而未執行完畢即依法釋放。猶
    不思悔改，在前揭強制戒治執行完畢釋放後5 年內，復基於
    施用第一級毒品海洛因之概括犯意，自93年8 月下旬某日起
    至95年2 月20日凌晨0 時許止，在其位於彰化縣埔心鄉○○
    村○○路○ 段100 號住所及高雄市○○區○○路之工地等處
    ，以將海洛因加礦泉水混合後以注射針筒注射體內之方式，
    連續施用第一級毒品海洛因多次，頻率約每半個月施用1 次
    ；另基於施用第二級毒品甲基安非他命之概括犯意，於同上
    期間，在同上地點，以將甲基安非他命置於玻璃球內燒烤產
    生煙霧而吸用之方式，連續施用第二級毒品甲基安非他命多
    次，頻率約每半個月施用1 次。期間內先於94年7 月5 日下
    午4 時許，在彰化縣埔心鄉○○村○○路○ 段80號為警查獲
    ；又於同年8 月12日上午9 時許，在其上揭住所為警查獲，
    並扣得其所有之第一級毒品海洛因1 包（驗餘淨重0.06公克
    ）、第二級毒品甲基安非他命1 包（毛重0.2 公克）及供其
    施用第一級毒品海洛因所用之注射針筒1 支、供其施用第二
    級毒品甲基安非他命所用之玻璃吸管1 支；及於本院審理時
    供出上情。
二、案經彰化縣警察局溪湖、員林分局分別報告臺灣彰化地方法
    院檢察署檢察官偵查起訴。
    理  由
一、被告甲○○於準備程序中，先就前揭犯罪事實為有罪之陳述
    ，且所犯係死刑、無期徒刑、最輕本刑為3 年以上有期徒刑
    以外之罪，經本院合議庭依刑事訴訟法第273 條之1 第1 項
    之規定，裁定由法官一人獨任進行簡式審判程序，合先敘明
    。
二、前揭犯罪事實，業據被告於本院審理中坦承不諱，且被告於
    前揭時、地2 次獲案後，經採其尿液送驗之結果，分別呈甲
    基安非他命及嗎啡陽性反應（按一般施用海洛因者會在其體
    內代謝為嗎啡成分殘留，並經由尿液排出），有彰化縣警察
    局溪湖、員林分局委託檢驗尿液代號與真實姓名對照認證單
    、彰化縣衛生局94年7 月18日煙檢字第942936號、94年8 月
    22日煙檢字第943525號煙毒尿液檢驗成績書各1 份附卷可稽
    ，並有注射針筒1 支、玻璃吸管1 支扣案可佐；而扣案之白
    色粉末1 包，經送法務部調查局鑑驗，含第一級毒品海洛因
    成分（驗餘淨重0.06公克），此有法務部調查局94年10月19
    日調科壹字第140012142 號鑑定通知書1 份在卷可憑；另扣
    案之白色結晶體1 包（毛重0.2 公克），經彰化縣警察局員
    林分局依聯勤204 廠製造之煙毒檢驗A 包試驗初步檢驗結果
    ，呈甲基安非命反應，應為第二級毒品甲基安非他命無訛，
    亦有毒品初步檢驗報告單1 紙為據，足徵被告自白與事實相
    符，堪予採信。而被告前因施用毒品案件，經本院裁定送觀
    察、勒戒後，認有繼續施用毒品之傾向，再裁定令入戒治處
    所施以強制戒治，於88年8 月24日停止戒治出所付保護管束
    ，已於89年2 月23日期滿未經撤銷視為執行完畢，有臺灣高
    等法院被告前案紀錄表1 份在卷可參，被告於前揭強制戒治
    執行完畢釋放後5 年內，再犯施用毒品犯行，亦堪認定。本
    案事證已臻明確，被告施用第一級毒品海洛因、第二級毒品
    甲基安非他命犯行堪予認定，應依法論科。
三、核被告所為，係犯毒品危害防制條例第10條第1 項、第2 項
    之施用第一、二級毒品罪。其為供己施用而於施用前後持有
    海洛因及甲基安非他命之低度行為，各為其施用之高度行為
    所吸收，均不另論罪。又被告先後多次施用第一、二級毒品
    犯行，各屬時間緊接，所犯為構成要件相同之罪名，顯均係
    基於概括犯意反覆為之，應分別依連續犯之規定，論以一罪
    ，並均依法加重其刑。其所犯連續施用第一、二級毒品罪二
    罪間，犯意各別，罪名有異，應予分論併罰。被告前開犯罪
    事實中，除自93年8 月下旬某日起至94年8 月12日凌晨2 時
    許止連續分別施用海洛因、甲基安非他命多次之犯行，經檢
    察官提起公訴外，其餘部分之犯行雖均未據檢察官提起公訴
    ，惟該部分犯行與檢察官起訴經本院論罪部分有連續犯裁判
    上一罪之關係，自均為起訴效力所及，應由本院併予審理，
    附此敘明。又查被告曾因施用毒品案件，經本院以92年度訴
    字第613 號判決判處有期徒刑7 月確定，已於93年8 月8 日
    縮刑期滿執行完畢，有臺灣高等法院被告前案紀錄表乙紙附
    卷可憑，其受此有期徒刑執行完畢後，5 年以內再犯有期徒
    刑以上之罪，為累犯，均應依法遞予加重其刑。爰審酌被告
    因施用毒品犯行，迭次經法院判刑確定，最後一次甫於93年
    8 月8 日執行完畢，仍不知戒除毒癮，竟於前案執行完畢後
    約10日復行施用毒品，且本次犯罪期間內先後2 次為警查獲
    ，足見其自制能力尚有未足，有接受相當期間監禁教化之必
    要，以促其及早矯正吸毒惡習；惟念及被告犯罪之動機、目
    的係因施用毒品之習性難以戒除，其犯罪手段僅係戕害自己
    之身心、施用毒品次數、時間及犯罪後雖坦承犯行，但係經
    通緝始到案之態度等一切情狀，分別量處如主文所示之刑，
    並定其應執行之刑，以示懲儆。扣案被告所有之海洛因1 包
    （驗餘淨重0.06公克）、甲基安非他命1 包（毛重0.2 公克
    ），核分屬毒品危害防制條例第2 條第2 項第1 、2 款之第
    一、二級毒品，均應依同條例第18條第1 項前段之規定，沒
    收銷燬之；另扣案之注射針筒1 支、玻璃吸管1 支，均為被
    告所有，分別係供其施用第一、二級毒品犯罪所用之物，業
    據被告於本院審理時供明在卷，爰均依刑法第38條第1 項第
    2 款之規定宣告沒收之。
據上論斷，應依刑事訴訟法第273 條之1 第1 項、第299 條第1
項前段，毒品危害防制條例第10條第1 項、第2 項、第18條第1
項前段，刑法第11條前段、第56條、第51條第5 款、第47條、第
38條第1 項第2 款，判決如主文。
本案經檢察官鮑慧忠到庭執行職務。
中    華    民    國    95    年    3     月    10    日
                  刑事第一庭    法  官  吳永梁
以上正本證明與原本無異。
如不服本判決，應於判決送達後10日內，向本院提出上訴狀（須
附繕本）。
中    華    民    國    95    年    3    月    14     日
                                書記官  陳美敏
附錄論罪科刑法條全文：
毒品危害防制條例第10條
施用第一級毒品者，處六月以上五年以下有期徒刑。
施用第二級毒品者，處三年以下有期徒刑。


司法院資訊處製作；財團法人民間司法改革基金會備份。
